【裁判字號】    98,交簡上,73
【裁判日期】    990310
【裁判案由】    過失致死
【裁判全文】
台灣屏東地方法院刑事判決      98年度交簡上字第73號
上  訴  人  臺灣屏東地方法院檢察署檢察官
被      告  丙○○
上列上訴人因被告涉犯過失致死案件，不服台灣屏東地方法院98
年度交簡字第616 號中華民國98年9 月16日第一審簡易判決（聲
請簡易判決處刑案號98年度偵字第1790號），提起上訴，本院管
轄之第二審合議庭判決如下：
    主  文
原判決撤銷。
丙○○犯不能安全駕駛動力交通工具罪，處有期徒刑貳月，如易
科罰金，以新臺幣壹仟元折算壹日；又犯過失致人於死罪，處有
期徒刑伍月，如易科罰金，以新臺幣壹仟元折算壹日。應執行有
期徒刑陸月，如易科罰金，以新臺幣壹仟元折算壹日。
    事  實
一、丙○○於98年2月21日15時許，在屏東縣新園鄉鹽埔村與友
    人共飲高梁酒1瓶後，已達酒後不能安全駕駛交通工具之程
    度，仍於同日17時許，駕駛車牌號碼7909-MG號自用小客車
    ，沿省道臺17線由南往北方向行駛，欲返回其高雄縣住處，
    嗣於同日17時40分許，行經臺17線北上260.5公里處時，本
    應注意行車速度，依限速標誌之規定及汽車行駛時，駕駛人
    應注意車前狀況，並隨時採取必要之安全措施，而當時路面
    為柏油路面無缺陷，日間自然光線，亦無障礙物，視距良好
    ，天氣晴，並無不能注意之情事，竟疏於注意及此，貿然以
    時速70至80公里之速度行駛（按該肇事路段限速為時速70公
    里），適有甲○○騎乘車牌號碼PF7-907 號重型機車後座搭
    載郭秀麗，行駛於上開道路之同向車道上，丙○○因酒後精
    神狀態不佳，控制力降低，而煞避不及，直接衝撞該機車之
    後方，致使甲○○受有骨盆骨折之傷害（傷害部分未據告訴
    ），另後座之郭秀麗受有頭部、胸部等多處挫裂傷等傷害，
    送醫後於同日18時42分不治死亡。丙○○肇事後，在有偵查
    職權之公務員知悉其犯罪前，主動向到場處理之員警承認為
    肇事者，當場並經警測得丙○○呼氣酒精濃度值為每公升
    1.06毫克，始獲上情。
二、案經被害人郭秀麗之夫乙○○告訴暨屏東縣政府警察局東港
    分局移送臺灣屏東地方法院檢察署檢察官偵查起訴。
    理  由
一、上揭犯罪事實，業據被告丙○○於警詢、偵查及本院審理中
    坦承不諱，核與告訴人乙○○於警詢及偵查中指訴之情節相
    符，並有道路交通事故現場圖、道路交通事故調查報告表（
    一）、（二）、酒精測定紀錄表、刑法第185 條之3 案件測
    試觀察紀錄表、安泰醫院及輔英科技大學附設醫院診斷證明
    書各1 紙、照片17張等證物附卷可稽；另本件車禍被害人郭
    秀麗於受傷後不治死亡乙節，亦經本檢察官督同檢驗員相驗
    屬實，製有相驗筆錄、相驗屍體證明書、檢驗報告書及相驗
    照片13張在卷可證。按行車速度，依速限標誌之規定、汽車
    駕駛人應注意車前狀況，並隨時採取必要之安全措施、汽車
    駕駛人飲用酒類後，其吐氣所含酒精濃度超過每公升0.25毫
    克或血液中酒精濃度超過0.05以上者，不得駕車，道路交通
    安全規則第93條第1 項本文及第94條第3 項、第114 條第2
    款分別定有明文。被告駕車自應注意上述道路交通安全規定
    ，而依附卷之道路交通事故調查報告表所載，本件肇事時、
    地之路面無坑洞、視線清楚、天氣晴，則肇事彼時，被告亦
    無不能注意之情事，竟疏未注意及此，仍於酒後貿然以時速
    70 至80 公里之速度高速行駛，致煞車不及撞及被害人所乘
    坐之上開機車後方，足證被告之駕車失當行為，顯有過失無
    訛。又如本檢察官相驗所見，被害人確因本件車禍受有顱內
    胸腹腔內出血致死，則被告過失駕車肇事行為，與被害人之
    死亡結果間，自具有相當因果關係；次按酒精對人體所生影
    響，於吐氣中酒精濃度達每公升0.55毫克、0.75毫克、0.85
    毫克以上者，肇事率猶分別達到一般正常人之10倍、25倍、
    50 倍 ，此觀法務部88年10月1 日法檢字第3641號函暨附
    件研究報告自明。本件被告為前揭駕駛行為後，測得其呼氣
    酒精濃度為每公升1.06毫克，已達前述肇事率為一般正常人
    50倍以上之標準，已堪認被告酒後已達不能安全駕駛之程度
    而駕駛，綜上所述，足認被告自白與事實相符，本件事證明
    確，被告罪行堪以認定。
二、核被告所為，係犯刑法第185 條之3 之不能安全駕駛動力交
    通工具罪及同法第276 條第1 項之過失致人於死罪。被告所
    犯上開2 罪間，犯意各別，行為互殊，應予分論併罰。被告
    飲酒後呼氣酒精濃度達每公升1.06毫克，超過道路交通安全
    規則第114 條第1 款所定每公升0.25毫克之標準，有道路交
    通事故調查報告表及酒精測定紀錄表之記載在卷可稽，被告
    酒醉駕車，因而致人死亡，就其所犯過失致人於死罪部分，
    應依道路交通管理處罰條例第86條第1 項之規定，加重其刑
    。又被告肇事後，於員警據報前往現場處理，尚不知何人係
    肇事者前，向員警承認為肇事者，有本院公務電話紀錄附卷
    可佐，並已接受裁判，爰依刑法第62條前段規定均減輕其刑
    ，並就其所犯過失致人於死罪部分予以先加後減之。原審審
    酌被告之智識程度（高中畢業）、無前科紀錄之素行、其過
    失情節非輕、造成人命傷亡之損害亦鉅、惟念及其已與被害
    人家屬達成和解並已部分賠償（有屏東縣東港鎮調解委員會
    調解書在卷可證）被害人家屬暨其犯後坦承犯行等一切情狀
    ，分別就罪態駕駛、過失致死量處有期徒刑2 月、5 月，並
    定應執行刑及諭知易科罰金之折算標準，並無違誤。惟查被
    告雖未曾受有期徒刑以上刑之宣告，但與被害人家屬達成和
    解後，迄今半年餘未履行最後二期之賠償金給付計20萬元，
    被告經此偵審及科刑教訓後，顯然尚未知所警惕，是原審認
    暫不執行其經宣告之有期徒刑顯不適當，檢察官上訴意旨為
    有理由，自應由本院撤銷改判如主文所示。
據上論斷，應依刑事訴訟法第455 條之1 第1 項、第3 項、第36
9 條第1 項前段、第364 條，道路交通管理處罰條例第86條第1
項，刑法第11條前段、第185 條之3 、第276 條第2 項、第62條
前段、第41條第1 項前段、第51條第5 款，刑法施行法第1 條之
1 ，判決如主文。
本案經檢察官任亭到庭執行職務。
中    華    民      國      99    年   3    月   10   日
                    刑事第五庭
                              審判長法  官    石家禎
                                    法  官    林家聖
                                    法  官    程士傑
以上正本證明與原本無異。
不得上訴。
中    華    民      國      99    年   3    月   10   日
                                    書記官    林鴻仁

司法院資訊處製作；財團法人民間司法改革基金會備份。
